Under mötet gick vi igenom gruppkontraktet och utförde installationen av Vite, ESList, Prittier.

Vi delade upp uppgifter som vi går igenom imorgon 13.00. 
  - Design (Elin och Angelica)
  - Frågor från extern API (Therese) 
  - Logik (hur ska spelet fungera i stort) (Egil och Therese)
  - Github issues (Frida)
